【裁判字號】    90,易,1434
【裁判日期】    901123
【裁判案由】    傷害等
【裁判全文】
臺灣臺北地方法院刑事判決                          九十年度易字第一四三四號
    公  訴  人  臺灣臺北地方法院檢察署檢察官
    被      告  丁○○
右列被告因傷害等案件，經檢察官聲請以簡易判決處刑（九十年度偵續字第二一八號
），本院台北簡易庭認不宜以簡易判決處刑，簽請移由本院普通庭審理判決如左：
    主  文
黃政賢共同傷害人之身體，處拘役伍拾日，如易科罰金，以參佰元折算壹日。
    事  實
一、丁○○之女友戊○○係臺北市○○街九號四樓之狀元居學舍管理人，因懷疑住戶
    己○○有偷窺、竊取住戶衣物之情形，要求己○○搬離該處，未獲己○○同意，
    民國（下同）八十九年十月四日下午五時許，丁○○與戊○○及丁○○友人甲○
    ○、乙○○、庚○○等乃前往己○○所租賃於上址之四０四室，丁○○等人共同
    基於犯意聯絡，未經己○○同意，無故強行侵入該四０四室內，並由丁○○、乙
    ○○、庚○○強行換鎖，使己○○無法繼續居住，以此強暴方式妨害己○○行使
    居住之權利。嗣丁○○與甲○○、霖佑霖，復共同基於傷害之犯意聯絡，分別拉
    住及以腳踢己○○腹部，致己○○受有上腹部挫傷之傷害。
二、案經己○○訴請台灣台北地方法院檢察署檢察官偵查起訴。
    理  由
一、訊據被告丁○○對於未經告訴人己○○同意而進入四０四室並強行換鎖一事坦承
    不諱，惟矢口否認有何傷害犯行，辯稱：伊抓住告訴人，是要告訴人看他們換鎖
    ，並沒有傷害告訴人云云。惟查：右揭犯罪事實，業據告訴人己○○指訴綦詳，
    並有診斷證明書在卷可資佐證。而觀之該診斷證明書上所載之傷勢、部位：「上
    腹部挫傷」，且被告亦坦承有與告訴人發生拉扯情事，可見被告確有傷害告訴人
    無訛，所辯顯係卸責之詞，不足採信，其犯行已堪認定。
二、核被告所為，係犯刑法第二百七十七條第一項之傷害罪、第三百零四條之強制罪
    、第三百零六條之無故侵入住宅罪。所犯前開三罪，與其他四人間有犯意聯絡及
    行為分擔，為共同正犯。又所犯前開三罪間，有方法結果之牽連關係，應從一重
    之傷害罪處斷。審酌被告之素行、犯罪之動機、目的、手段、所生危害尚輕及犯
    罪後態度等一切情狀，量處如主文所示之刑，並諭知易科罰金之折算標準。
三、據上論斷，應依刑事訴訟法第二百九十九條第一項前段、第四百五十二條，刑法
    第二十八條、第二百七十七條第一項、第三百零四條、第三百零六條、第五十五
    條、第四十一條第一項前段，罰金罰鍰提高標準條例第一條前段，第二條第一項
    判決如主文。
本案經檢察官丙○○到庭執行職務
中    華    民    國      九十  年        十一        月    二十三    日
                                      臺灣臺北地方法院刑事第二庭
          法  官  曾  正  龍
右正本證明與原本無異。
如不服本判決應於送達後十日內向本院提出上訴狀。
                                          書記官  彭  自  青
中    華    民    國      九十  年        十二        月      十    日
附錄本案論罪科刑法條
刑法第二百七十七條第一項、第三百零四條、第三百零六條
刑法第二百七十七條
一傷害人之身體或健康者，處三年以下有期徒刑、拘役或一千元以下罰金。
二犯前項之罪、因而致人於死者，處無期徒刑或七年以上有期徒刑，致重傷者，處三
  年以上十年以下有期徒刑。
刑法第三百零四條
一以強暴、脅迫使人行無義務之事或妨害人行使權利者，處三年以下有期徒刑、拘役
  或三百元以下罰金。
二前項之未遂犯罰之。
刑法第三百零六條
無故侵入他人住宅、建築物或附連圍繞之土地或船艦者，處一年以下有期徒刑、拘役
或三百元以下罰金。
無故隱匿其內，或受退去之要求而仍留滯者亦同。


司法院資訊處製作；財團法人民間司法改革基金會備份。
